【裁判字號】    98,上訴,312
【裁判日期】    980707
【裁判案由】    毒品危害防制條例
【裁判全文】
臺灣高等法院臺中分院刑事判決         98年度上訴字第312號
上  訴  人  臺灣臺中地方法院檢察署檢察官
上  訴  人
即  被  告  乙○○
選任辯護人  許名宗  律師
上列上訴人因被告違反毒品危害防制條例案件，不服臺灣臺中地
方法院97年度訴字第4018號中華民國97年12月22日第一審判決（
起訴案號：臺灣臺中地方法院檢察署97年度偵字第18340號 ），
提起上訴，本院判決如下：
    主  文
原判決撤銷。
乙○○犯如附表壹編號一至十四所示之販賣第一級毒品罪，各處
如附表壹編號一至十四主文欄所示之刑（含主刑及從刑）；又犯
如附表壹編號十五所示之販賣第二級毒品罪，處如附表壹編號十
五主文欄所示之刑（含主刑及從刑）；應執行有期徒刑拾捌年，
扣案如附表貳所示之物均沒收；未扣案販賣第一、二級毒品所得
新臺幣壹萬柒仟玖佰元沒收，如全部或一部不能沒收時，以其財
產抵償之。
    事  實
一、乙○○（綽號「阿財」）前曾有妨害公務、竊盜、違反麻醉
    藥品管理條例等前科、於民國80年間因違反肅清煙毒條例案
    件，經臺灣臺中地方法院判處有期徒刑3年2月確定；又於83
    年間，因偽造文書案件，經臺灣臺北地方法院判處有期徒刑
    7 月確定；再於84年2月3日，因逃脫案件，經臺灣臺中地方
    法院判處有期徒刑5月確定 ，另因違反肅清煙毒條例等案件
    ，經臺灣臺北地方法院判處有期徒刑7月、3年7月 ，定應執
    行有期徒刑4年確定，經送監執行及接續執行 ，於86年12月
    24日因縮短刑期假釋出監交付保護管束，嗣因其於保護管束
    期間，因違反槍砲彈藥刀械管制條例案件，於88年 9月11日
    ，經臺灣臺中地方法院判處有期徒刑1年8月確定；復於88年
    10月14日，再因違反毒品危害防制條例案件，經本院分別判
    處有期徒刑1年、8月，應執行有期徒刑1年6月確定，並經撤
    銷上開假釋仍需執行殘刑3年9月3日 ，並自88年8月9日起送
    監執行上開刑期及執行殘刑，迨至94年10月18日始因縮短刑
    期再度假釋付保護管束出監，並於95年2月7日因保護管束期
    滿且未經撤銷假釋，而視為已執行完畢。詎仍不知悔改，明
    知海洛因、甲基安非他命分別係毒品危害防制條例第2條第2
    項第1款所列管之第一級毒品及同條項第2款附表（即其附表
    二編號89）所載之第二級毒品，非經許可不得非法持有、販
    賣，詎其因沾染施用毒品之惡習，經濟上無法支應，為牟取
    販賣毒品差價之利益以供支應，竟分別基於販賣第一級毒品
    海洛因及販賣第二級毒品甲基安非他命以營利之犯意，於97
    年 5月間起先後多次向姓名、年籍及住居所均不詳綽號「阿
    妹（語音可能為徐惠文，因有改名故正確姓名不詳）」之成
    年人以1錢新臺幣（下同）2萬或2萬5千元之價格販入第一級
    毒品海洛因後，先以其所有之小型磅秤 1台（已扣案）及夾
    鏈袋 2大包【已扣案，內裝有數個小型夾鏈袋（均為新品）
    ，先前已取用其內小型夾鏈袋供包裝販賣完畢者，業已移轉
    由購毒者收受，至扣案者均係預備再供包裝使用，而尚未使
    用部分】供分裝第一級毒品海洛因使用，並從中先抽取部分
    第一級毒品海洛因以供自己施用，即每販入之 1千元第一級
    毒品海洛因，抽取部分約價值 3百元之毒品份量供自己施用
    ，其餘數量之第一級毒品海洛因則仍以 1千元之價格賣出；
    如販入之2千元第一級毒品海洛因，則抽取部分約價值6百元
    之毒品份量供自己施用，其餘數量之第一級毒品海洛因，則
    仍以 2千元之價格賣出之方式牟利；另以不詳之價格向綽號
    「阿妹」之成年人販入重量不詳之第二級毒品甲基安非他命
    後，先以其所有之小型磅秤1台（已扣案）秤出重量 ，再以
    高於進價之價格販賣第二級毒品甲基安非他命牟利。乙○○
    並以持用所申辦之門號0000000000號SIM卡1張，將該SIM卡1
    張插入其所有之IRD牌行動電話內 ，供充為販賣第一級毒品
    海洛因及第二級毒品甲基安非他命時聯繫使用之工具，而分
    別販賣第一級毒品海洛因予施文聰3次、楊子鋒2次、戴文冠
    1次、周俊雄7次、曹毅成1次； 及販賣第二級毒品甲基安非
    他命予丙○○1次， 其各次犯罪態樣如附表壹編號一至十五
    所示。乙○○因販賣第一級毒品海洛因及販賣第二級毒品甲
    基安非他命所得共計為17,900元（均未扣案）。
二、乙○○自97年6月6日上午10時起，因警方已依通訊保障及監
    察法對其所持用之0000000000號電話執行通訊監察（案由為
    毒品危害防制條例、涉嫌觸犯之法條第4條第1項），而得悉
    上情，嗣經警方持臺灣臺中地方法院檢察署檢察官所核發之
    拘票，於97年8月3日下午13時40分許 ，在臺中市○○路365
    巷40號前，將乙○○拘提到案，並當場在其身上查獲其所有
    甫購入之第一級毒品海洛因8包（驗餘合計淨重6點31公克，
    空包裝總重2點15公克，純度29點58％，純質淨重1點87公克
    ）、其所有亦甫購入欲供自己施用之第二級毒品甲基安非他
    命1包（含外包裝袋1個，驗餘淨重0點8585公克、驗前淨重0
    點8601公克）、其所有之現金10萬元及不詳姓名、年籍與住
    居所綽號「阿清」之成年男子所有之BENQ廠牌行動電話 1具
    （內含門號0000000000號SIM卡1張）後，隨即於同日下午14
    時5分 ，自願帶同警方前往其位在臺中市○○路365巷40號2
    樓之租住處搜索，當場另扣得其所有供販賣第一級毒品海洛
    因、第二級毒品甲基安非他命時秤重用之小型磅秤1台 、其
    所有預備供分裝購入之第一級毒品海洛因以供販賣之夾鏈袋
    2大包【內裝有數個小型夾鏈袋（均為新品）】 、其所有供
    聯絡販賣第一級毒品海洛因與第二級毒品甲基安非他命所用
    之IRD廠牌行動電話1具（內含門號0000000000號SIM卡1張）
    及不詳姓名、年籍與住居所綽號「阿清」之成年男子所有之
    OKWAP廠牌行動電話1具（內含門號0000000000號SIM卡1張）
    、MOTOROLA廠牌行動電話1具（內含門號0000000000號SIM卡
    1張）等物。
三、案經臺中市警察局第二分局報請臺灣臺中地方法院檢察署檢
    察官偵查起訴。
    理  由
壹、本案應先予指明部分：
一、刑法於94年2月2日修正公布，刪除第56條所定連續犯之規定
    ，自95年7月1日施行。而基於概括犯意連續多次販賣毒品之
    行為，於刑法修正刪除連續犯規定之前，均依連續犯論以一
    罪。此次刑法第56條修正理由之說明謂：「對繼續犯同一罪
    名之罪者，均適用連續犯之規定論處，不無鼓勵犯罪之嫌，
    亦使國家刑罰權之行使發生不合理之現象。」「基於連續犯
    原為數罪之本質及刑罰公平原則之考量，爰刪除有關連續犯
    之規定」等語，即係將本應各自獨立評價之數罪，回歸本來
    就應賦予複數法律效果之原貌。而所謂集合犯是指立法者所
    制定之犯罪構成要件中，本就預定有數個同種類之行為將反
    覆實行之犯罪而言，將各自實現犯罪構成要件之反覆多數行
    為，解釋為集合犯，而論以一罪。是以對於集合犯，必須從
    嚴解釋，以符合立法本旨。觀諸毒品危害防制條例所定之販
    賣毒品罪之構成要件文義，實無從認定立法者本即預定該犯
    罪之本質，必有數個同種類行為而反覆實行之集合犯行，故
    販賣毒品罪，難認係集合犯。因此，就刑法修正施行後多次
    販賣毒品之犯行，採一罪一罰，始符合立法本旨（最高法院
    96年度台上字第6048號判決意旨參照）。是修法後販賣毒品
    之犯行既採一罪一罰，則有關事實之認定及證據之採用，亦
    應嚴守每一犯罪事實有無之認定，均應依各該次之證據為認
    定依據，故本件被告既係於97年8月3日下午13時40分許，經
    警方持臺灣臺中地方法院檢察署檢察官所核發之拘票，在臺
    中市○○路365巷40號前，將乙○○拘提到案， 並當場在其
    身上查獲其所有當日甫購入（見本院卷第130頁背面、第131
    頁）之第一級毒品海洛因8包（驗餘合計淨重6點31公克，空
    包裝總重 2點15公克，純度29點58％，純質淨重1點87公克）
    ，而本件犯罪事實所認定之被告最後一次販賣第一級毒品海
    洛因之時間則為97年7月20日 ，此距離97年8月3日已有10餘
    日之久 ，是上開扣案被告甫購入之第一級毒品海洛因8包（
    驗餘合計淨重6點31公克，空包裝總重2點15公克，純度29點
    58％，純質淨重1點87公克） ，自不得引用為本件犯罪事實
    認定之證據，此應先予指明。
二、有關被告持其所申辦門號0000000000號SIM卡1張，並將該SI
    M卡插入其所有之IRD廠牌行動電話內，充為販賣第一級毒品
    海洛因及販賣第二級毒品甲基安非他命之聯絡工具，而該門
    號0000000000號之監聽期間係自97年6月6日10：00時起，有
    臺灣臺中地方法院所核發之97年聲監字第 530號通訊監察書
    及電話附表影本各1份附卷可稽 （見本院卷第125頁至第127
    頁），從而本件有關被告於97年6月6日10：00時前所為之販
    賣第一級毒品海洛因之行為，自不在本件監聽範圍之內。且
    有關電話監聽之內容，其最大之證據價值係在證明通話雙方
    之間確有於何時為何內容之對話，雖在販賣毒品案件中，並
    不能以電話監聽之內容推測知交易雙方當場面對面時之交易
    細節【包括正確之交易時間、毒品數量、成交之價格及有無
    為另一次交易時間、地點之約定】，然由電話監聽之內容仍
    非不可探知全部或部分之事實，是通訊監察內容（當然不包
    括施行監聽者自行加註之臆測文字）在證明每一單一之犯罪
    事實時，雖有「時間、金額、地點及次數」等無法與被告之
    自白或證人之證述內容互核一致之處，但仍不得據此逕為推
    定通訊監察之內容全然不可採信。
貳、有關證據能力部分：
    本件被告對證據能力部分均表示無意見；另被告之選任辯護
    人則主張：證人丙○○部分證據能力沒有意見，但是證據證
    明力有意見，證人丙○○之陳述不足以證明被告有販賣第二
    級毒品甲基安非他命之行為。對於證據能力無意見（見本院
    98年2月23日、98年4月13日準備程序筆錄）。經查：
(一)、按刑事訴訟法第159條之1規定：被告以外之人於審判外向法
    官所為之陳述，得為證據。被告以外之人於偵查中向檢察官
    所為之陳述，除顯有不可信之情況者外，得為證據。本件證
    人施文聰、楊子鋒、戴文冠、周俊雄、曹毅成、丙○○等人
    下列經本院所引用於檢察官偵訊中所為之陳述，本院審酌證
    人施文聰、楊子鋒、戴文冠、周俊雄、曹毅成、丙○○等人
    於檢察官偵訊時係經檢察官告知具結之義務及偽證之處罰，
    並命證人朗讀結文後具結，衡情證人施文聰、楊子鋒、戴文
    冠、周俊雄、曹毅成、丙○○等人自必小心謹慎以免觸犯偽
    證罪，且被告及其選任辯護人於本院審理時亦未提出、主張
    任何可供證明證人施文聰、楊子鋒、戴文冠、周俊雄、曹毅
    成、丙○○等人於檢察官偵訊時所為之陳述，究有如何之「
    顯有不可信之客觀情況」以供本院得以即時調查，足認證人
    施文聰、楊子鋒、戴文冠、周俊雄、曹毅成、丙○○等人於
    檢察官偵訊時經具結結證所為之證詞，自得為證據，而有證
    據能力。另被告及其選任辯護人稱證人丙○○於檢察官偵訊
    時之訊問筆錄（指已具結者），與其在原審審理時所結證之
    證述內容互核有不相同及矛盾之處，是其所證述之內容應採
    以在原審所說為真，則係屬證據「證明力」之問題。至證人
    丙○○於檢察官偵訊中所為之陳述（指已具結者），與證人
    丙○○嗣後以證人身分在原審所為證述之內容雖有所出入，
    然此非屬證人丙○○於檢察官訊問陳述當時之週遭客觀情況
    ，不能據此認係法條所謂「顯有不可信之情況」，應併予指
    明。
(二)、按所謂被告以外之人於審判外之陳述，係指被告以外之人就
    其曾經參與或見聞之事實，事後追憶並於審判外為陳述者而
    言。如被告以外之人係被告犯罪之共同正犯、共犯、相對人
    、被害人或其他關係人，而於被告實行犯罪行為時與被告為
    言詞或書面對談，且其對話之本身即係構成被告犯罪行為之
    部分內容者，因非屬其事後就曾經與聞之事實所為之追憶，
    自與審判外之陳述有間，二者不容混淆。又國家基於犯罪偵
    查之目的，對被告或犯罪嫌疑人進行通訊監察，乃係以監控
    與過濾受監察人通訊內容之方式，蒐集對其有關之紀錄，並
    將該紀錄予以查扣，作為認定犯罪與否之證據，屬於刑事訴
    訟上強制處分之一種，而監聽係通訊保障及監察法（下稱：
    通保法）第13條第1項所定通訊監察方法之一 ，司法警察機
    關依法定程序執行監聽取得之錄音，係以錄音設備之機械作
    用，真實保存當時通訊之內容，如通訊一方為受監察人，司
    法警察在監聽中蒐集所得之通訊者對話，若其通話本身即係
    被告進行犯罪中構成犯罪事實之部分內容，則依前開說明，
    自與所謂「審判外之陳述」無涉，應不受傳聞法則之規範，
    當然具有證據能力。至司法警察依據監聽錄音結果予以翻譯
    而製作之監聽譯文，屬於文書證據之一種，於被告或訴訟關
    係人對其譯文之真實性發生爭執或有所懷疑時，法院固應依
    刑事訴訟法第165條之1第2項規定 ，以適當之設備，顯示該
    監聽錄音帶之聲音，以踐行調查證據之程序，俾確認該錄音
    聲音是否為通訊者本人及其內容與監聽譯文之記載是否相符
    ；或傳喚該通訊者；或依其他法定程序，為證據調查。倘被
    告或訴訟關係人對該通訊監察譯文之真實性並不爭執，即無
    勘驗辨認其錄音聲音之調查必要性，法院於審判期日如已踐
    行提示監聽譯文供當事人辨認或告以要旨，使其表示意見等
    程序並為辯論者，其所為之訴訟程序即無不合（最高法院97
    年度台上字第5940號判決意旨參見）。再按有事實足認被告
    或犯罪嫌疑人有最輕本刑為 3年以上有期徒刑之罪嫌，並危
    害國家安全或社會秩序情節重大，而有相當理由可信其通訊
    內容與本案有關，且不能或難以其他方法蒐集或調查證據者
    ，得發通訊監察書。前項通訊監察書，偵查中由檢察官依司
    法警察機關聲請或依職權以書面記載第11條之事項，並敘明
    理由、檢附相關文件，聲請該管法院核發。又除法律另有規
    定外，實施刑事訴訟程序之公務員因違背法定程序取得之證
    據，其有無證據能力之認定，應審酌人權保障及公共利益之
    均衡維護。通訊保障及監察法第5條第1項第1款、第2項及刑
    事訴訟法第158條之4分別定有明文。本件下列經本院所引用
    有關被告所使用0000000000號電話之監聽錄音，為經臺灣臺
    中地方法院於97年6月5日核准在案，有詳載案由、監察電話
    、對象及時間等之臺灣臺中地方法院通訊監察書、電話附表
    等附卷可參（詳見本院卷第125頁至第127頁），係依法所為
    之監聽；況審酌電話監聽侵害被告權益之種類及輕重、對於
    被告訴訟上防禦不利益之程度、犯罪所生之危害或實害等情
    形，兼顧人權保障及公共利益之均衡維護，亦認本件此部分
    電話監聽合於比例原則，是認應具有證據能力。
(三)、按刑事訴訟法第159條之5第2項所定 ：「當事人、代理人或
    辯護人於法院調查證據時，知有第159條第1項不得為證據之
    情形，而未於言詞辯論終結前聲明異議者，視為有前項之同
    意。」乃係基於證據資料愈豐富，愈有助於真實發現之理念
    ，酌採當事人進行主義之證據處分權原則，並強化言詞辯論
    主義，透過當事人等到庭所為之法庭活動，在使訴訟程序順
    暢進行之要求下，承認傳聞證據於一定條件內，得具證據適
    格。此種「擬制同意」 ，因與同條第1項之明示同意有別，
    實務上常見當事人等係以「無異議」或「沒有意見」表示之
    ，斯時倘該證據資料之性質，已經辯護人閱卷而知悉，或自
    起訴書、原審判決書之記載而了解，或偵、審中經檢察官、
    審判長、受命法官、受託法官告知，或被告逕為認罪答辯或
    有類似之作為、情況，即可認該相關人員於調查證據之時，
    知情而合於擬制同意之要件（最高法院96年度臺上字第4174
    號判決意旨參見）。經查，本判決下列所引用之各該被告以
    外之人於審判外之陳述【含言詞（指證人施文聰、楊子鋒、
    戴文冠、周俊雄、曹毅成、丙○○等人之警詢筆錄）及書面
    陳述（如搜索扣押筆錄、扣押物品目錄表、同意搜索證明書
    、函文等文件資料）】，檢察官、被告及其選任辯護人等於
    本院準備程序及審判期日中均未對此部分之證據表示意見，
    且迄至言詞辯論終結前亦未聲明異議，本院審酌上開證據資
    料製作時之情況，尚無違法不當及證明力明顯過低之瑕疵，
    亦認為以之作為證據應屬適當，揆諸前開規定，爰依刑事訴
    訟法第159條之5規定，認本院後述之前揭證據等【含言詞（
    指證人施文聰、楊子鋒、戴文冠、周俊雄、曹毅成、丙○○
    等人之警詢筆錄）及書面陳述（如搜索扣押筆錄、扣押物品
    目錄表、同意搜索證明書、函文等文件資料）】均有證據能
    力。
(四)、至卷附之查獲現場照片、查扣物品照片等照片，均係屬機械
    性紀錄特徵，也就是認識對象的是照相鏡頭，透過鏡頭形成
    的畫面映寫入膠卷或特定儲存設備內（如記憶卡），然後還
    原於照相紙上，故照相及攝影中不含有人的供述要素，再現
    實情形與作為傳達結果的照相，在內容上的一致性是透過機
    械的正確性來加以保障的，在照相中並不存在人對現實情形
    的知覺、記憶，在表現時經常可能發生的錯誤（如知覺的不
    準確、記憶隨時間推移而發生的變化、遺忘），故照相當然
    是非供述證據，並無傳聞法則之適用，惟上開照片既係透過
    相機拍攝後所得，且與本案犯罪事實具有關聯性，且被告及
    其選任辯護人對於卷內所附之上揭各該照片亦均未表示異議
    主張係執法人員違法取得，經查又無不得作為證據之事由，
    依法自得作為證據，而有證據能力。
(五)、又本件於97年8月3日下午13時40分許 ，在臺中市○○路365
    巷40號前，將乙○○拘提到案時當場在其身上所查獲之第一
    級毒品海洛因 8包（驗餘合計淨重6點31公克，空包裝總重2
    點15公克，純度29點58％，純質淨重1點87公克） 、第二級
    毒品甲基安非他命1包 （含外包裝袋1個，驗餘淨重0點8585
    公克、驗前淨重0點8601公克） 、現金10萬元及BENQ廠牌行
    動電話1具（內含門號0000000000號SIM卡1張） ；及於同日
    下午14時5分 ，被告自願帶同警方前往其位在臺中市○○路
    365巷40號2樓之租住處搜索，當場另扣得小型磅秤 1台、夾
    鏈袋2大包【內裝有數個小型夾鏈袋（均為新品）】、IRD廠
    牌行動電話1具（內含門號0000000000號SIM卡1張）及OKWAP
    廠牌行動電話1具（內含門號0000000000號SIM卡1張）、MOT
    OROLA廠牌行動電話1具（內含門號0000000000號SIM卡1張）
    等物品，均非屬供述證據而無傳聞法則之適用，惟查：本件
    上開扣案物品，均係依法定程序合法（即同意搜索）所扣得
    ，且查無其他證據足以證明係執法人員以違法手段所取得，
    亦與本案均具有關聯性，當有證據能力，併予敘明。
(六)、按法院或檢察官得囑託醫院、學校或其他相當之機關、團體
    為鑑定，或審查他人之鑑定 ，並準用第203條至第206條之1
    之規定 （不包括第202條囑託個人鑑定時應命鑑定人於鑑定
    前具結之規定），而鑑定之經過及其結果，應命鑑定人以言
    詞或書面報告，刑事訴訟法第208條第1項前段及第206條第1
    項分別定有明文。另現行刑事訴訟法關於鑑定之規定，除選
    任自然人充當鑑定人外，另設有囑託機關鑑定制度。依刑事
    訴訟法第198條、第208之規定，不論鑑定人或鑑定機關、團
    體，固均應由法院、審判長、受命法官或檢察官視具體個案
    之需要而為選任 、囑託，並依同法第206條之規定，提出言
    詞或書面報告，始符合同法第159條第1項所定得作為證據之
    「法律有規定」之情形，否則所為之鑑定，仍屬傳聞證據。
    然於司法警察機關調查中之案件，為因應實務上，或因量大
    、或有急迫之現實需求，併例行性當然有鑑定之必要者，例
    如毒品之種類與成分、尿液之毒品反應，或者槍、彈有無殺
    傷力等鑑定，基於檢察一體原則，得由該管檢察長對於轄區
    內之案件，以事前概括選任鑑定人或囑託鑑定機關、團體之
    方式，俾便轄區內之司法警察官、司法警察對於調查中之此
    類案件，得即時送請先前已選任之鑑定人或囑託之鑑定機關
    、團體實施鑑定，以求時效（見法務部92年9月1日法檢字第
    0920035083號函參照 ，刊載於法務部公報第312期）。此種
    由檢察機關概括選任鑑定人或概括囑託鑑定機關、團體，再
    轉知司法警察官、司法警察於調查犯罪時參考辦理之作為，
    法無明文禁止，係為因應現行刑事訴訟法增訂傳聞法則及其
    例外規定之實務運作而為。此種由司法警察官、司法警察依
    檢察官所概括選任之鑑定人或囑託鑑定機關、團體所為之鑑
    定結果，與檢察官選任或囑託為鑑定者，性質上並無差異，
    同具有證據能力。又法律已原則規定為有證據能力者，倘為
    當事人所不爭執者，即無贅敘說明其為有證據能力之必要。
    本件卷附之法務部調查局濫用藥物實驗室鑑定書及行政院衛
    生署草屯療養院所出具之鑑定書等，係各該局、院執行毒品
    鑑定公務所出具之書面鑑定報告 ，依據刑事訴訟法第159條
    之立法理由及同法第206條規定 ，復審酌毒品鑑定報告均係
    由專業機關人員本於其專業知識及儀器所作成，又上開鑑定
    書與本案之事實均具有關聯性，是可認上開鑑定書均具有證
    據能力。
(七)、按被告（此不同於被告以外之人）之自白，非出於強暴、脅
    迫、利誘、詐欺、疲勞訊問、違法羈押或其他不正之方法，
    且與事實相符者，得為證據，刑事訴訟法第156條第1項定有
    明文。本件被告於警詢、檢察官偵查中、原審法院為羈押訊
    問時、原審及本院審理時所為之自白（包括部分自白）部分
    ，被告及其選任辯護人於本院審理辯論終結前均未提出其他
    可供證明被告下列經本院所引用之於警詢、檢察官偵查中、
    原審法院為羈押訊問時、原審及本院審理時所為之自白（包
    括部分自白）部分，究有如何之遭受「強暴、脅迫、利誘、
    詐欺、疲勞訊問、違法羈押或其他不正之方法」始為自白之
    證據，以供本院得以即時調查審認，並參酌上開所述非屬於
    供述證據部分之證據及通訊監聽錄音譯文等，均足認被告下
    列經本院所引用之於警詢、檢察官偵查中、原審法院為羈押
    訊問時、原審及本院審理時所為之自白（包括部分自白）部
    分，其與事實相符者，依法自得為證據。
、認定犯罪事實及論罪科刑部分：
一、有關販賣第一級毒品海洛因部分：
  (一)上訴人即被告（以下稱：被告）對於上揭販賣第一級毒品海
    洛因共計14次牟利，總計得款15,900元之犯行，迭據被告分
    別於警詢、偵查中、原審法院為羈押訊問時、原審及本院審
    理時均坦承不諱，核與證人施文聰、曹毅成、周俊雄、戴文
    冠、楊子鋒等人分別於警詢或偵查中所證述及結證之情節相
    符，且檢察官於偵查時亦對被告販賣第一級毒品海洛因之次
    數，對被告及證人施文聰、曹毅成、周俊雄、戴文冠、楊子
    鋒等人多方詳為訊問求證以為確認（證人楊子鋒部分，見97
    年度偵字第18340號卷第186頁至第187頁 ；證人曹毅成部分
    ，見第198頁至第199頁；證人戴文冠部分 ，見第211頁至第
    212頁；證人施文聰部分，見第223頁至第224頁 ；證人周俊
    雄部分，見第280頁至第283頁），並有被告所有供販賣第一
    級毒品海洛因所使用之小型磅秤1台（供秤重分裝用）、IRD
    廠牌行動電話1具 （內含門號0000000000號SIM卡1張，供聯
    絡交易事宜所用）及預備供分裝購入之第一級毒品海洛因以
    供販賣之夾鏈袋2大包 【內裝有數個小型夾鏈袋（均為新品
    ）】等物扣案足資佐證；及現場查獲暨扣案物品等照片共計
    10張（見97年度偵字第18340號卷第149頁至第153頁） 、被
    告所使用0000000000行動電話與施文聰、曹毅成、周俊雄、
    戴文冠、楊子鋒等人通話之監聽譯文（因無法各別列出用以
    明確證明每一單一犯罪之交易時間、金額及地點，故有關此
    部分監聽譯文之內容，其證據之證明力僅能用以證明被告確
    有與施文聰、曹毅成、周俊雄、戴文冠、楊子鋒等人通話，
    並據以間接證明證人所證有與被告聯絡乙節屬實）等附卷可
    稽。足證被告前開販賣第一級毒品海洛因之自白核與事實相
    符，自得採為認定犯罪之依據。雖被告最後於本院審理時突
    就販賣第一級毒品海洛因予周俊雄共計 7次部分改辯稱：伊
    只有賣給周俊雄2、3次而已，伊以前不知道一罪一罰那麼重
    才全部承認云云。然本件公訴人於起訴時即已於起訴書載明
    ：「又被告多次販賣第一級毒品海洛因之行為，其犯罪行為
    時均係於95年7月1日修正公布刑法施行日之後，請予分論併
    罰之」，甚且於原審判決後被告更已知悉販賣毒品罪係採一
    罪一罰，衡以被告於初時上訴本院時仍係坦承販賣第一級毒
    品海洛因予周俊雄7次 ，是被告就此部分空言翻異前詞，尚
    無足採，併予敘明。
  (二)被告於本院審理時亦當庭自白稱：「（審判長問：以上販賣
    海洛因，利潤多少？）如果我買入的價額是 1千元，我從中
    拿取差不多3百元數量的海洛因自行吸用，其他的就以1千元
    的價額賣給他人。如果我買入的價額是2千元 ，我從中拿取
    差不多6百元數量的海洛因自行吸用，其他的就以2千元的價
    額賣給他人。」 等語（見本院98年6月23日審判筆錄），益
    見被告就販賣第一級毒品海洛因部分確有營利之犯意及行為
    無訛。
  (三)綜上，此部分事證明確，被告販賣第一級毒品海洛因之犯行
    均洵堪認定。
二、有關販賣第二級毒品甲基安非他命部分：
    本件被告對於上揭販賣第二級毒品甲基安非他命 1次予丙○
    ○，並得款2000元之犯行，業據被告於原審行準備程序時一
    度自白在卷（見原審卷第27頁背面），雖被告前於警、偵訊
    中；與嗣後於原審及本院審理時均矢口否認有販賣第二級毒
    品甲基安非他命予丙○○之犯行，並辯稱：警方查獲的甲基
    安非他命是伊買來自己吸食，伊並沒有販賣給丙○○，伊不
    認識丙○○云云，惟查：
  (一)被告初時雖否認與丙○○相識之事實，然被告於本院審理時
    則坦承97年 6月7日下午4時28分之監聽譯文，確係伊與丙○
    ○之對話（見本院98年6月23日審判筆錄） ，足認被告確係
    與丙○○相識，並有為該次之通話無誤。且證人丙○○於原
    審審理時即證述稱：伊與被告認識迄今約1、2年。伊與被告
    於6月合資4千元購買安非他命1次，伊出2千元。被告叫綽號
    「阿財」，現在才知道他叫乙○○。伊與被告在工廠認識，
    我們是前後期同事等語（見原審卷第54頁反面至第55頁）以
    觀；及參酌被告曾確使用0000000000行動電話與丙○○所使
    用之0000000000行動電話聯絡，渠2人於97年6月7日下午4時
    28分聯絡，而有下列對話：A（代表被告）：喂。B（代表證
    人丙○○） ：你在大里這邊嗎？A：沒有。B ：你什麼時候
    會過來？ A：我現在在忙。B：那你有過來打給我。A：我現
    在追東西。 B：我要拿錢給你。A：那個沒有關係。B：好，
    有監聽譯文紀錄1紙在卷 （見偵查卷第61頁）可憑。綜觀上
    揭通話內容（被告業已於本院坦承確係其與丙○○之通話）
    可知，被告與丙○○間並非屬陌生第一次之通話【此由丙○
    ○稱：你在大里這邊嗎？（屬了解地域之對話）你什麼時候
    會過來（屬被告應知悉丙○○位置之對話）？那你有過來打
    給我（屬被告亦知悉丙○○電話號碼之對話）】，益徵被告
    嗣後於本院審理時坦承認識丙○○乙情，顯與事實相符，而
    堪採信。
  (二)按證人之陳述有部分前後不符，或相互間有所歧異時，或因
    記憶淡忘、或因事後迴護被告、或因其他事由所致，究竟何
    者為可採，法院仍得本其自由心證予以斟酌，非謂一有不符
    或矛盾，即應認其全部均為不可採信；尤其關於行為動機、
    手段及結果等之細節方面，證人之證言，有時亦有予渲染之
    可能；然其基本事實之陳述，若果與真實性無礙時，則仍非
    不得予以採信（最高法院74年臺上字第1599號判例要旨、90
    年度臺上字第6078號判決要旨參照）；況認事採證、證據之
    取捨及證據證明力（此與證據能力不同）之判斷，俱屬事實
    審法院之職權，苟無違證據法則，自不能指為違法；是供述
    證據前後雖有差異或矛盾，事實審法院非不可本於經驗及論
    理法則，斟酌其他情形，作合理之比較，定其取捨；其就供
    述證據之一部，認為真實者，予以採取，亦非法則所不許。
    因之，證人供述之證據，前後縱有差異，事實審法院依憑證
    人前後之供述證據，斟酌其他證據（包括直接、間接及補充
    證據），本於經驗法則與論理法則，取其認為真實之一部，
    作為論罪之證據，自屬合法（最高法院90年度臺上字第6943
    號判決要旨參照）。再按非法販賣海洛因、甲基安非他命等
    毒品之交易型態，有所謂「大盤」、「中盤」或「小盤」之
    分。其中「大盤」或「中盤」者，倘時機掌握得宜，或可查
    獲電子秤、帳冊、分裝袋等販賣工具，且因購買者眾，一旦
    事發，必有多數知情或買受人等可為證人。然在「小盤」與
    「偶發」之零星交易，因係一手交錢，一手交貨，交易方法
    簡單，對象不多，無須使用任何販賣工具，亦無記載帳冊之
    必要。此種交易方式，因交易時間短暫過程隱密，未必有第
    三者知悉其情事，且茍非警方事先獲知情報，甚難於交易現
    場當場查獲。法院固不應僅憑購買者片面之指證，據以認定
    被告之非法販賣毒品之犯行，然購買者之指證在證據法則上
    既屬「人證」之一種，與被告之自白不得作為認定事實唯一
    證據之情形不同，如購買者之指證並無矛盾或瑕疵，亦未違
    背經驗法則與論理法則時，自不應僅因無法查得其他直接佐
    證，即對購買毒品者所為對販毒者不利之指證，全然捨棄不
    採（最高法院93年度臺上字第5742號判決意旨參見）。雖證
    人丙○○就被告是否販賣第二級毒品甲基安非他命予其施用
    之事實，翻異前詞，於原審審理時改結證稱：「（問：這次
    你怎樣跟被告聯絡購買安非他命？）用電話，我先打給被告
    ，被告說現在沒有地方買，如果要買的話可能1次要買4千元
    ，所以我們各人要出2千元，於是我打電話當天就拿2千元給
    被告。」 、「（問：你在當天何時拿2千元給被告？）早上
    打電話，中午在臺中市○○路與南京路憲兵隊旁的天橋下就
    拿錢給被告。」、「（問：你拿錢給被告，被告是否當場給
    你毒品？）沒有，等1、2天。」、「（問：你怎麼拿到毒品
    ？）等1、2天傍晚被告打電話給我說有拿到毒品，叫我過去
    臺中市○○路憲兵隊旁的天橋下拿。」、「（問：見面時被
    告拿出幾包安非他命？）1包。」 、「（問：你在警詢、偵
    訊都沒有提到和被告合資購買第二級毒品甲基安非他命？）
    我們確實一起合資，我拿2千元給被告，被告拿1包毒品給我
    ，但警察與檢察官都沒有問我這一點。」云云（見原審卷第
    56頁至第57頁）。惟依其於警詢中陳稱：伊使用的電話為台
    灣大哥大，門號為0000000000，該電話的申辦人和使用人都
    是伊本人。警方在現場有查獲安非他命吸食器1組。伊最近1
    次在97年7月31日上午7時許， 在臺中縣大里市○○路26巷1
    號（伊房間後後的工作室）旁吸食安非他命毒品（應係甲基
    安非他命），伊將安非他命放置於燈泡加熱，隔水過濾後吸
    食。伊所施用的毒品，是以電話向綽號「阿財」的男子購買
    ，我們相約在臺中縣復興路天橋附近的大樓騎樓下。伊與「
    阿財」都以電話聯絡，「阿財」的電話是0000000000。伊向
    「阿財」購買毒品時會先打電話給「阿財」，再與「阿財」
    約定時間、地點見面，「阿財」會當場先拿毒品給伊，事後
    再約定時間地點交錢給「阿財」。警方所提示乙○○（男、
    47年 4月30日生、身分證統一編號：Ｚ000000000）的戶籍資
    料及刑事檔案照片的男子，就是綽號「阿財」本人。伊與乙
    ○○是以前工作時認識的朋友，伊與乙○○沒有仇隙、糾紛
    。伊於97年6月7日以2千元的價格，向乙○○購買1次安非他
    命（應係甲基安非他命之誤）等語 （見97年度偵字第18340
    號卷第256頁至第264頁）甚詳。參以被告確曾於97年6月7日
    下午4時28分使用0000000000行動電話與丙○○所使用之000
    0000000行動電話聯絡一節 ，有上述對話之內容，已詳如前
    述，足丙○○以電話與被告聯絡，雙方約定交易時地後，由
    被告將甲基安非他命交予丙○○ ，丙○○再交付2千元買賣
    甲基安非他命價金之事實，應為實在，洵足採信，故證人丙
    ○○於警詢之陳述具有特別之可信性。又依證人丙○○於偵
    查中證稱：伊有施用安非他命。伊吸食安非他命（應係甲基
    安非他命之誤）的來源，是跟綽號「阿財」的成年男子購買
    的，伊跟綽號「阿財」購買1次2千元的安非他命。伊於97年
    6月間 ，在臺中市○○路憲兵隊旁陸橋下，向綽號「阿財」
    的成年男子購買2千元的安非他命。伊於97年6月底所施用的
    安非他命是向「阿財」購買的。伊用0000000000行動電話打
    給「阿財」的手機聯絡購買安非他命。「（問：為何知道可
    以向綽號「阿財」的成年男子購買安非他命？）因為「阿財
    」是伊以前同事，伊在路上遇到他，他向伊兜售。」。「阿
    財」都稱伊為「張仔」，伊也向「阿財」自稱「張仔」。「
    （問：『提示97年 6月7日下午4時28分通訊監察譯文』這是
    否你撥打給「阿財」的電話？）是。當天伊打電話給「阿財
    」購買2千元的安非他命 ，他在臺中市○○路憲兵隊的陸橋
    下將安非他命賣給伊。」、「（問：『提示97年8月4日上午
    9時警方所製作照片6張，綽號「阿財」的成年男子有可能在
    裡面，有可能不在裡面不要用猜』誰是賣你安非他命的綽號
    「阿財」的成年男子？） 伊確定編號5的男子（即乙○○）
    就是賣伊安非他命，綽號「阿財」的成年男子，照片看得清
    楚。」伊與「阿財」沒有仇恨，並未誣陷「阿財」等語（見
    97年度偵字第18340號卷第267頁至第268頁） 以觀。證人丙
    ○○於警詢及偵查中因被告未在場，較無利害關係及人情壓
    力之考量，彼時之證述顯係出於自由意識所為。且依經證人
    丙○○逐一確認無誤之與被告通話之通聯譯文所示，通話譯
    文中並無任何隻字片語提到「調貨」、「合資（即公家）」
    之對話。另證人丙○○係心智成熟之成年人，依其生活經驗
    及判斷不可能不了解「買賣」、「交易」之意思，故檢察官
    於訊問證人丙○○時所為之用語及語意，證人丙○○實無誤
    會曲解之可能。加以丙○○與被告間並無故舊恩仇存在，若
    非被告有上述犯行，丙○○自無設詞構陷被告之理由！是以
    ，證人丙○○於警詢及偵查中之證述，應與事實相符，而堪
    採信。此外依被告所辯伊若不認識丙○○，雙方又無深切之
    關係，又何需於電話中提及「錢」之問題，從而被告確有販
    賣第二級毒品甲基安非他命予丙○○1次牟利，得款2千元乙
    節，當堪認定。此外，復有被告所有供販賣甲基安非他命使
    用之小型磅秤1台（供秤重分裝用） 、IRD廠牌行動電話1具
    （內含門號0000000000號SIM卡1張，供聯絡交易事宜所用）
    扣案足資佐證，被告上開所辯核與現有事證不符，顯係臨訟
    卸責之詞，殊無可採，此部分事證已臻明確，被告販賣第二
    級毒甲基安非他命之犯行亦堪以認定。
  (三)另按販賣毒品之所謂販賣行為，係行為人基於營利之目的，
    而販入或賣出毒品而言。販賣毒品者，其主觀上須有營利之
    意圖，且客觀上有販賣之行為，即足構成，至於實際上是否
    已經獲利，則非所問。即於有償讓與他人之初，係基於營利
    之意思，並著手實施，而因故無法高於購入之原價出售，最
    後不得不以原價或低於原價讓與他人時，仍屬販賣行為。必
    也始終無營利之意思，縱以原價或低於原價有償讓與他人，
    方難謂為販賣行為，而僅得以轉讓罪論處（最高法院93年度
    台上字第165號刑事判決意旨參照） 。復衡以近年來毒品之
    濫用，危害國民健康與社會安定日益嚴重，治安機關對於販
    賣或施用毒品之犯罪行為，無不嚴加查緝，各傳播媒體對於
    政府大力掃毒之決心亦再三報導，已使毒品不易取得且物稀
    價昂，苟被告於有償交付甲基安非他命予丙○○之交易過程
    中無利可圖，縱屬至愚，亦無甘冒被取締移送法辦判處重刑
    之危險而平白從事上開甲基安非他命交易之理。是其販入之
    價格必較其出售之價格為低，而有從中賺取買賣價差牟利之
    意圖及事實，應屬合理認定。又販賣毒品甲基安非他命係違
    法行為，非可公然為之，而甲基安非他命亦無公定價格，係
    可任意分裝增減分量，且每次買賣之價格、數量，亦隨時依
    雙方之關係深淺、資力、需求量、對行情之認知、來源是否
    充裕、查緝是否嚴緊、購買者被查獲時供述購買對象之可能
    風險之評估等因素，而異其標準，機動調整，非可一概論之
    。從而販賣之利得，除非經行為人詳細供出各次所販賣之毒
    品之進價及售價，且數量俱臻明確外，實難察得其交易實情
    ，然販賣者從價差或量差中牟利，方式雖異，惟其販賣行為
    在意圖營利則屬同一。從而，舉凡有償交易，除足以反證其
    確係另基於某種非圖利本意之關係外，通常尚難因無法查悉
    其精確之販入價格，作為是否高價賣出之比較，諉以無營利
    之意思而阻卻販賣犯行之追訴。本案被告與丙○○交易甲基
    安非他命係屬有對價之有償行為，且被告於丙○○來電後，
    係專程趕赴雙方約定之地點交付甲基安非他命，倘非有利可
    圖，自無平白甘冒觸犯重罪之風險及負擔往返路程之油費，
    而特意前往約定地點交付甲基安非他命予丙○○之理，足認
    被告就有對價之交付第二級毒品甲基安非他命予丙○○之行
    為確有營利之意圖甚明，當然係屬販賣行為無誤。是證人丙
    ○○嗣後於原審審理時空言翻異前證，顯係迴護被告之詞，
    尚難採信，仍應以與卷附通聯譯文內容較相符合之證人丙○
    ○於警詢及檢察官偵查中結證所為之證詞為可信。
  (四)綜上論述，被告上開所辯諸情無非均係事後卸責之砌詞，要
    難採信，此部分事證明確，被告販賣第二級毒品甲基安非他
    命之犯行亦堪認定。
三、按刑事上販賣罪之完成，與民事上買賣契約之成立，二者之
    概念尚有不同。在民事上，買賣雙方就買賣標的物與價金等
    買賣要件之意思表示一致，其買賣契約固已成立。然刑事上
    之販賣行為，則須以營利為目的，將標的物販入或賣出，有
    一於此，其犯罪行為始為完成，苟行為人尚未將標的物販入
    或賣出，即難謂其販賣行為已屬完成。而所謂賣出，自應以
    標的物已否交付為斷，苟標的物已交付，縱買賣價金尚未給
    付，仍應論以販賣既遂罪；反之，如標的物尚未交付，縱行
    為人已收受價金，仍難謂其販賣行為已屬完成（參照最高法
    院88年度臺上字第3760號判決意旨）。復按毒品危害防制條
    例第 4條所規定之販賣毒品罪，雖不以販入之後復行賣出為
    要件，祇要以營利為目的，將毒品販入或賣出，有一於此，
    其犯罪即為完成。惟其行為態樣，可分為販入、賣出、販入
    後復行賣出等 3種情形。其中販入或賣出，有一於此，其犯
    罪固屬完成；但在販入後復行賣出之場合，行為人意圖營利
    而販入毒品後，至首次賣出 ，乃2個舉動之接續實行，仍祇
    成立1個販賣既遂罪。然而，其後之販賣行為（即第2次以後
    之賣出），倘成立連續犯 （或數罪）時則屬另1次行為，應
    視其販賣既遂或未遂予以評價， 如第2次以後之賣出行為著
    手後尚未完成，仍有未遂犯之適用，不能因原始之販入行為
    已經既遂，即認為第 2次以後之賣出未遂行為，亦屬既遂；
    更不能將第 2次以後之各次賣出行為，重復併入原始之販入
    行為合併為1次之評價，反覆論以1個販賣既遂罪（最高法院
    96年台上字第3551號判決意旨參見）。核被告就附表壹編號
    一至十四所為，均係犯毒品危害防制條例第4條第1項之販賣
    第一級毒品罪；另就附表壹編號十五所為，則係犯毒品危害
    防制條例第4條第2項之販賣第二級毒品罪。被告於附表壹編
    號一至十四所示各次販賣前持有第一級毒品海洛因之低度行
    為，分別為各該次販賣第一級毒品之高度行為所吸收，均不
    另論罪。又被告於附表壹編號十五所示販賣前持有第二級毒
    品甲基安非他命之低度行為，亦為該次販賣第二級毒品之高
    度行為所吸收，不另論罪。是被告先後14次販賣第一級毒品
    之犯行，及1次販賣第二級毒品之犯行 ，均屬犯意各別，行
    為時間、空間互殊，自應予分論併罰。查被告前曾於80年間
    因違反肅清煙毒條例案件，經臺灣臺中地方法院判處有期徒
    刑3年2月確定；又於83年間，因偽造文書案件，經臺灣臺北
    地方法院判處有期徒刑7月確定 ；再於84年2月3日，因逃脫
    案件，經臺灣臺中地方法院判處有期徒刑5月確定 ，另因違
    反肅清煙毒條例等案件，經臺灣臺北地方法院判處有期徒刑
    7月、3年7月，定應執行有期徒刑4年確定，經送監執行及接
    續執行，於86年12月24日因縮短刑期假釋出監交付保護管束
    ，嗣因其於保護管束期間，因違反槍砲彈藥刀械管制條例案
    件，於88年9月11日，經臺灣臺中地方法院判處有期徒刑1年
    8月確定；復於88年10月14日 ，再因違反毒品危害防制條例
    案件，經本院分別判處有期徒刑1年、8月，應執行有期徒刑
    1年6月確定 ，並經撤銷上開假釋仍需執行殘刑3年9月3日，
    並自88年8月9日起送監執行上開刑期及執行殘刑，迨至94年
    10月18日始因縮短刑期再度假釋付保護管束出監，並於95年
    2月7日因保護管束期滿且未經撤銷假釋，而視為已執行完畢
    ，有臺灣高等法院被告前案紀錄表、在監在押全國紀錄表及
    臺灣臺中地方法院檢察署刑案資料查註紀錄表各一份在卷可
    稽，被告於受有期徒刑執行完畢後五年內，故意再犯本件有
    期徒刑以上之15罪，為累犯 ，均應依刑法第47條第1項規定
    ，就法定刑為有期徒刑、罰金刑部分加重其刑，至於所犯販
    賣第一級毒品罪之法定本刑為死刑、無期徒刑及販賣第二級
    毒品罪法定本刑為無期徒刑部分，則依法不得加重其刑。又
    按刑之量定，為求個案裁判之妥當性，法律固賦予法院裁量
    權，但此項裁量權之行使，除應依刑法第57條規定，審酌行
    為人及其行為等一切情狀，為整體之評價，並應顧及比例原
    則與平等原則，使罪刑均衡，輕重得宜，以契合社會之法律
    感情。又刑法第59條規定犯罪之情狀可憫恕者，得酌量減輕
    其刑，其所謂「犯罪之情狀」，與同法第57條規定科刑時應
    審酌之一切情狀，並非有截然不同之領域，於裁判上酌減其
    刑時，應就犯罪一切情狀（包括第57條所列舉之10款事項）
    ，予以全盤考量，審酌其犯罪有無可憫恕之事由（即有無特
    殊之原因與環境，在客觀上足以引起一般同情，以及宣告法
    定低度刑，是否猶嫌過重等等），以為判斷。本院審酌被告
    販賣第一級毒品罪之法定刑為「死刑或無期徒刑；處無期徒
    刑者，得併科新臺幣一千萬元以下罰金」；及販賣第二級毒
    品罪之法定刑為「無期徒刑或七年以上有期徒刑，得併科新
    臺幣七百萬元以下罰金」，然同為販賣第一、二級毒品之人
    ，其原因動機不一，犯罪情節未必盡相同，或有大盤毒梟者
    ，亦有中、小盤之分，甚或僅止於吸毒者友儕間為求互通有
    無之有償轉讓者亦有之，其販賣行為所造成危害社會之程度
    自屬有異，法律科處此類犯罪，所設之法定最低本刑卻同為
    「無期徒刑，得併科新臺幣一千萬元以下罰金」、「七年以
    上有期徒刑，得併科新臺幣七百萬元以下罰金」，不可謂不
    重，於此情形，倘依其情狀處以有期徒刑，即足以懲儆，並
    可達防衛社會之目的者，自非不可依客觀之犯行與主觀之惡
    性二者加以考量其情狀是否有可憫恕之處，適用刑法第59條
    之規定酌量減輕其刑，期使個案裁判之量刑能斟酌至當，符
    合比例原則。本件被告上開販賣第一級毒品海洛因及販賣第
    二級毒品甲基安非他命之犯行，無視國家對於杜絕毒品危害
    之禁令，其行為固屬不當，應予非難，然其販賣第一級毒品
    之對象僅有 5人，販賣第一級毒品之次數雖有14次，但其中
    11次之販賣金額為1千元，2次為2千元，另1次之販賣金額則
    為9百元；其販賣第二級毒品之對象僅有1人，且販賣第二級
    毒品之次數僅有1次，販賣金額為2千元，其販賣第一、二級
    毒品之犯罪情節均尚非至惡，相對於長期大量販賣毒品之大
    毒梟而言，其對社會治安及國民健康之危害顯然較小，是從
    被告犯案情節觀之，倘仍遽處以販賣第一級毒品之最低刑度
    及販賣第二級毒品之最低刑度，尚屬情輕法重，且難謂符合
    罪刑相當性及比例原則，更無從與大毒梟之惡行有所區隔，
    是其上開販賣第一級毒品及第二級毒品之犯罪情狀相較於法
    定之重刑，在客觀上足以引起一般人之同情，情節尚堪憫恕
    ，爰均依刑法第59條之規定酌量減輕其刑，上開刑有加重及
    減輕者，並依法先加後減之。原審認被告如附表壹編號一至
    十四所示販賣第一級毒品；及附表壹編號十五所示販賣第二
    級毒品之犯罪事證明確，予以論罪科刑，固非無見。然查：
    原審就被告於97年8月3日下午13時40分許，經警方持臺灣
    臺中地方法院檢察署檢察官所核發之拘票，在臺中市○○路
    365巷40號前 ，將乙○○拘提到案，並當場在其身上查獲其
    所有當日甫購入之第一級毒品海洛因8包（驗餘合計淨重6點
    31公克，空包裝總重2點15公克，純度29點58％，純質淨重1
    點87公克），引用為本件被告附表壹編號一至十四所示販賣
    第一級毒品犯罪事實認定之證據，並於各該主文項下諭知沒
    收銷燬，自有未洽；原審於判決疏未依卷證調查認定被告
    係自97年 5月間起先後多次向姓名、年籍及住居所均不詳綽
    號「阿妹（語音可能為徐惠文，因有改名故正確姓名不詳）
    」之成年人以1錢2萬或2萬5千元之價格販入第一級毒品海洛
    因之行為，及以不詳之價格向綽號「阿妹」之成年人販入重
    量不詳之第二級毒品甲基安非他命之行為，此攸關被告販入
    毒品部分之犯行（即屬販入後復行賣出之態樣），同有未洽
    ；司法警察機關依法定程序執行監聽取得之錄音，係以錄
    音設備之機械作用，真實保存當時通訊之內容，如通訊一方
    為受監察人，司法警察在監聽中蒐集所得之通訊者對話，若
    其通話本身即係被告進行犯罪中構成犯罪事實之部分內容，
    則依前開說明，自與所謂「審判外之陳述」無涉，應不受傳
    聞法則之規範，然原審就此部分之證據能力部分則未為說明
    ，亦有未洽；另原審認扣案之小型磅秤1台、夾鏈袋2大包
    均係供被告販賣第一、二級毒品所用之物，惟原審於犯罪事
    實欄內就扣案之小型磅秤1台及夾鏈袋2大包究係如何供被告
    販賣第一、二級毒品所用均未為記載，顯有事實理由矛盾之
    違誤；原審就扣案之夾鏈袋2大包 ，未予詳查盤問即逕行
    認定被告亦有供為販賣第二級毒品甲基安非他所用，同有可
    議。原審就被告販賣第一級毒品予施文聰部分，將有關施
    文聰所持用之行動電話門號誤載為其自己所持用之門號0000
    000000號亦有未洽 。按我國刑法第51條第5款規定：數罪併
    罰，分別宣告其罪之刑，依下列各款定其應執行者：五、宣
    告多數有期徒刑者，於各刑中之最長期以上，各刑合併之刑
    期以下，定其刑期。但不得逾三十年。」，即以最重之宣告
    刑為下限，以各宣告刑之總和為上限，併有一絕對限制上限
    之規定，然此一數罪併罰之規定，顯係為了避免累罰之效應
    存在而設，而須重新為整體刑之形成。且我國法律及判例並
    無如外國之立法例以法定之數據範圍區間為定其應執行刑之
    標準，長久以來均以「外部性界限」及「內部性界限」為自
    由裁量之範圍，即法官應具體選擇以為適當之處理，即必須
    符合所適用之法規目的，同時亦必須受法律秩序之理念所指
    導，而非單純的、制式的如一加一等於二之原則為思考，否
    則即會產生如多次侵害法益性微小之犯罪，經合併所有刑期
    並定其應執行刑時，其刑期竟長過侵害法益性重大犯罪之刑
    期，此顯有違國民之一般法感情，是就定應執行刑之裁量，
    法官苟已就「外部性界限」及「內部性界限」等節為適當之
    斟酌裁量，且未逾越法定刑度界限，即不得遽指為違法。本
    件檢察官上訴意旨略謂原判決量刑後就定其應得之執行刑，
    顯有未正確適用「限制加重原則」之量刑原理，過度予被告
    刑罰之優惠，未能貫徹刑法公平正義之理念，不符罪刑相當
    則，判決顯有違誤不當等為由，指摘原判決不當，請求撤銷
    原審判決，為無理由。又按量刑輕重係屬事實審法院得依職
    權自由裁量之事項，苟已斟酌刑法第五十七條各款所列情狀
    而未逾越法定刑度，不得遽指為違法（最高法院72年度臺上
    字第6696號、75年度臺上字第7033號判例要旨參照）；且在
    同一犯罪事實與情節，如別無其他加重或減輕之原因，下級
    審量定之刑，亦無過重或失輕之不當情形，則上級審法院對
    下級審法院之職權行使，原則上應予尊重（最高法院八十五
    年度臺上字第二四四六號裁判意旨參照）。被告上訴意旨認
    原審就其販賣第一級毒品部分，疏未依刑法第57條規定，考
    量被告之犯罪原因、動機、家庭狀況與業已坦承犯行等情狀
    ，從輕量刑；及仍執前詞空言否認有販賣第二級毒品甲基安
    非他命之犯行等為由，指摘原判決不當，請求撤銷原審判決
    ，亦均無理由。惟原判決既有上揭疏誤，且經檢察官及被告
    上訴，即屬無可維持，應由本院予以撤銷改判。本院審酌被
    告之平日素行不佳、犯罪之動機、目的均僅為圖一己之私利
    ，且其本身即染有施用毒品之惡習，更深知上開毒品具有成
    癮性，服用後會產生依賴性、耐藥性，且戒解不易，嚴重妨
    害人之身心健康，竟因貪圖利益，販賣第一級毒品海洛因及
    第二級毒品甲基安非他命嚴重影響社會治安、戕害國民身心
    健康，惡性非輕，惟念其於犯後坦承多次販賣海洛因之犯行
    ，犯後態度尚可，然否認販賣甲基安非他命之犯行，此部分
    則犯罪後態度不佳等一切情狀，分別量處如附表壹編號一至
    十五主文欄所示之刑（包括主刑及從刑），並定其應執行之
    刑，以資懲儆（至於檢察官雖認被告犯罪後態度欠佳，具體
    求處無期徒刑及刑前強制工作，惟本院認被告販售之第一、
    二級毒品數量及販賣對象不多、販賣第一級毒品海洛因及第
    二級毒品甲基安非他命次數共計15次、販售所得金額為17,9
    00元尚非鉅額等情狀，且本院審酌上揭諸情及被告均坦認有
    販賣第一級毒品海洛因營利之犯行，認以量處如附表壹編號
    一至十五所示之刑及定如主文欄所示之執行刑即屬適當，並
    無再為諭知強制工作之必要，公訴人之上開求刑，嫌稍過重
    ，併此敘明）。
四、沒收部分：
  (一)按毒品危害防制條例第19條第1項規定：犯第4條之罪者，其
    供犯罪所用或因犯罪所得之財物，均沒收之，如全部或一部
    不能沒收時，追徵其價額或以其財產抵償之。但該條項並無
    如同條例第18條第1項所定 「不問屬於犯人與否，沒收之」
    之明文，自屬相對沒收主義之立法。是其應沒收之物，應以
    屬被告或共犯所有者為限。又該規定所稱「追徵其價額」者
    ，係指所沒收之物為金錢以外之其他財物而無法沒收時，應
    追徵其價額，使其繳納與原物相當之價額。如所得財物為金
    錢而無法沒收時，始應「以其財產抵償之」（最高法院95年
    度臺上字第305號判決意旨參照）。查，扣案之IRD廠牌行動
    電話1具（內含門號0000000000號SIM卡1張，而該門號00000
    00000號SIM卡係由被告所申辦，且依原審卷附遠傳電信股份
    有公司97年4月10日遠傳（企營）字第09710300937號函所示
    ，SIM卡於申辦手續完成時即為申辦人所有）及小型磅秤1台
    ，均係被告所有，業據被告供承在卷，又分係供被告聯絡販
    賣第一、二級毒品交易事宜及分裝第一、二級毒品時秤重所
    用之物 ，均應依毒品危害防制條例第19條第1項之規定宣告
    沒收之（因已扣案，自無不能沒收之情形，故毋庸諭知追徵
    其價額）。
  (二)至另扣案之夾鏈袋2大包【內裝有數個小型夾鏈袋 （均為新
    品）】，被告於本院審理時則供稱：「（審判長問：夾鏈袋
    2包做何用途？） 分裝海洛因，用以販賣毒品。」、「（審
    判長問：有沒有把它分裝第二級毒品甲基安非他命使用？）
    沒有。」、「（審判長問：扣案的第二級毒品甲基安非他命
    是不是用扣案的夾鏈袋從中抽取一個來分裝使用？）沒有。
    」、「（審判長問：這二包夾鏈袋是全新的，尚未使用過？
    ）對的。」，並經本院當庭勘驗扣案之夾鏈袋 2包是小型夾
    鏈袋，沒有使用過的痕跡等情（見本院98年 6月23日審判筆
    錄） ，是該扣案之夾鏈袋2大包【內裝有數個小型夾鏈袋（
    均為新品）】，既係被告所有且未使用過之新品，顯係預備
    供包裝販賣第一級毒品海洛因使用，而尚未使用部分，應依
    刑法第38條第1項第2款之規定於販賣第一級毒品罪部分項下
    宣告沒收之（按被告所有供販賣第一、二級毒品罪所用之物
    ，固應依毒品危害防制條例第19條第1項規定宣告沒收 ，然
    如係被告所有尚未使用之新品，非供被告販賣毒品所用之物
    ，而係預備供販售毒品所用之物，既不在前揭條項所定應予
    沒收之列，自應依刑法第38條第1項第2款規定諭知沒收，方
    屬適法，最高法院98年度台上字第1165號判決意旨參見）。
    又因被告矢口否認該扣案之夾鏈袋 2大包【內裝有數個小型
    夾鏈袋（均為新品）】有供為或預備供為包裝第二級毒品甲
    基安非他命使用，復查無其他積極證據證足以證明係供被告
    包裝販賣第二級毒品甲基安非他命所用，依法自無從在被告
    販賣第二級毒品罪主文項下為沒收之諭知，附予敘明。
  (三)按毒品危害防制條例第19條第1項規定 ，犯販賣毒品罪者，
    其犯罪所得之財物均沒收之，係採義務沒收主義。故販賣毒
    品所得之對價，不問其中成本若干，利潤多少，均應全部諭
    知沒收，貫徹政府查禁煙毒之決心，以符立法本旨（最高法
    院九十一年度臺上字第二四一九號判決意旨參照）。查，本
    件如附表壹編號一至十五所示被告各次販賣第一級毒品海洛
    因及第二級毒品甲基安非他命所得之現金（金額均詳見各該
    附表壹編號一至十五所示，合計為1萬7千9百元） ，既均未
    扣案 ，自應依毒品危害防制條例第19條第1項規定，併予宣
    告沒收，如全部或一部不能沒收時，以其財產抵償之。
  (四)又刑罰法令關於沒收之規定，可分為職權沒收及義務沒收，
    職權沒收係指法律規定與犯人及犯罪有關之某種物品得為沒
    收時，法院於宣告主刑時，得依職權斟酌決定之，學理上稱
    為「相對沒收」，例如刑法第38條第3項規定 ：「第1項第2
    款（供犯罪所用或供犯罪預備之物）、第3款 （因犯罪所得
    之物）之物，以屬於犯人者為限，得沒收之」，即對於犯人
    所有供犯罪所用、供犯罪預備或因犯罪所得之物，沒收與否
    ，授權法院依職權便宜行事；而義務沒收則係指法律規定與
    犯人及犯罪有關之某種物品應予沒收時，法院即有義務依法
    宣告沒收，學理上稱為「絕對沒收」 ，例如刑法第38條第2
    項規定：「違禁物不問屬於犯人與否，沒收之」，刑法第21
    9條規定：「偽造之印章、印文或署押 ，不問屬於犯人與否
    ，沒收之」，毒品危害防制條例第18條第1項規定 ：「查獲
    之毒品及專供製造或施用毒品之器具，不問屬於犯人與否，
    均沒收銷燬之」 、第19條第1項規定：「犯第4條至第9條、
    第12條、第13條或第14條第1項、第2項之罪，其供犯罪所用
    或因犯罪所得之財物，均沒收之」皆屬之；遇有上述情形，
    有主刑存在，不問檢察官有無聲請，法院即有義務依法宣告
    沒收，毫無斟酌之餘地。復按刑罰之執行，對人民人身及財
    產之侵害甚鉅，故刑罰應止於犯人一身為基本原則，然法律
    特別規定：「不問屬於犯人與否，沒收之」或「不問屬於犯
    人與否，均沒收銷燬之」者，則以違禁物及與犯罪有關之某
    種物品 （例如刑法第219條規定偽造之印章、印文、署押）
    ，因於社會公安較具危險性，或為防止犯人反覆為不法之利
    用，為免貽害社會及防止再犯而為特別之規定，此乃刑止一
    身原則之例外，然屬於義務沒收之法律若未特別規定：「不
    問屬於犯人與否，沒收之」者，例如上述毒品危害防制條例
    第19條第1項規定 ：「其供犯罪所用或因犯罪所得之財物，
    均沒收之」，既有意省略「不問屬於犯人與否，沒收之」之
    要件 ，基於刑止一身之原則及參照刑法第38條第3項前段規
    定之立法精神，應認「以屬於犯人者為限」，始得宣告沒收
    ，即供犯罪所用或因犯罪所得之財物若非犯人所有，或已非
    犯人所有（例如犯人已將之轉讓他人，而受讓人未具共犯身
    分），即無予以宣告沒收之餘地（最高法院93年度台上字第
    3263號判決可資參）。故扣案綽號「阿清」之成年男子所有
    之BENQ廠牌行動電話1具 （內含門號0000000000號SIM卡1張
    ）、OKWAP廠牌行動電話1具（內含門號0000000000號SIM卡1
    張）、MOTOROLA廠牌行動電話1具 （內含門號0000000000號
    SIM卡1張）等物，既係被告向綽號「阿清」之成年男子所借
    用，非屬被告所有，且無證據足以證明係供本案犯罪所用之
    物，依法自不得宣告沒收。另扣案之現金10萬元，係被告向
    其大姊借款購車使用，復查無證據證明係供被告犯本案所用
    或所得之物，依法亦不得宣告沒收，附此敘明。
  (五)按從刑係附隨於主刑之處遇，倘無主刑，即無從刑。被訴之
    事實，倘經判決部分有罪，部分無罪，其與無罪部分相關之
    扣案物品，縱屬違禁物，祇能在該無罪部分判決確定後，由
    檢察官單獨聲請宣告沒收，或因其他罪嫌依法另行起訴，同
    時請求法院一併處理，仍無在有罪部分主刑項下，併予宣告
    沒收之餘地 （最高法院98年度台上字第654號判決意旨照）
    。本件當場在被告身上查獲其所有之第一級毒品海洛因8 包
    （驗餘合計淨重6點31公克，空包裝總重2點15公克，純度29
    點58％，純質淨重1點87公克） 及其所有之第二級毒品甲基
    安非他命1包 （含外包裝袋1個，驗餘淨重0點8585公克、驗
    前淨重0點8601公克） ，因均係被告於97年8月3日查獲前甫
    購入之毒品，距離被告最後一次販賣第一級毒品海洛因（即
    97年7月20日）及販賣第二級毒品甲基安非他命（即97年6月
    7日）之時間均有一段期間 ，因查無證據證明係供被告犯本
    案販賣第一、二級毒品所用之物，顯與被告本件販賣第一、
    二級毒品之犯行無關，故無從附麗於主刑併為沒收銷燬之諭
    知，本院依法自不得併予宣告沒收銷燬【附註：該扣案之第
    一級毒品海洛因8包及第二級毒品甲基安非他命1包，業已於
    另案被告所涉之施用第一級毒品及持有第二級毒品案件中（
    即臺灣臺中地方法院97年度訴字第4403號），分別宣告沒收
    銷燬】，末此敘明。
據上論斷，應依刑事訴訟法第369條第1項前段、第364條、第299
條第1項前段，毒品危害防制條例第4條第1項、第2項、第19條第
1項，刑法第11條、第47條第1項、第59條、第51條第5款 、第38
條第1項第2款，判決如主文。
本案經檢察官甲○○到庭執行職務。
中    華    民    國    98    年     7    月     7    日
            刑事第九庭    審判長法  官  江  德  千
                                法  官  賴  妙  雲
                                法  官  許  旭  聖
以上正本證明與原本無異。
如不服本判決應於收受送達後10日內向本院提出上訴書狀，其未
敘述上訴之理由者，並得於提起上訴後10日內向本院補提理由書
（均須按他造當事人之人數附繕本）「切勿逕送上級法院」。
                                書記官  紀  美  鈺
中    華    民    國    98    年    7     月    10    日
附錄論罪科刑法條：
毒品危害防制條例第4條
製造、運輸、販賣第一級毒品者，處死刑或無期徒刑；處無期徒
刑者，得併科新臺幣1千萬元以下罰金。
製造、運輸、販賣第二級毒品者，處無期徒刑或7 年以上有期徒
刑，得併科新臺幣7百萬元以下罰金。
製造、運輸、販賣第三級毒品者，處5 年以上有期徒刑，得併科
新臺幣5百萬元以下罰金。
製造、運輸、販賣第四級毒品者，處3 年以上10年以下有期徒刑
，得併科新臺幣3百萬元以下罰金。
製造、運輸、販賣專供製造或施用毒品之器具者，處1年以上7年
以下有期徒刑，得併科新臺幣1百萬元以下罰金。
前5項之未遂犯罰之。
附  表  壹：
編號一
┌──────────────┬────┬──────────────┐
│犯罪事實                    │所犯法條│主    文                    │
├──────────────┼────┼──────────────┤
│乙○○基於販賣第一級毒品海洛│毒品危害│乙○○販賣第一級毒品，累犯，│
│因營利之犯意，以其所有門號09│防制條例│處有期徒刑拾陸年。扣案如附表│
│00000000號行動電話與施文聰所│第4條第1│貳所示之物均沒收；未扣案販賣│
│使用之門號0000000000號（原審│項      │第一級毒品所得新臺幣壹仟元沒│
│誤繕為0000000000號）行動電話│        │收，如全部或一部不能沒收時，│
│聯絡，雙方於97年5月間某日， │        │以其財產抵償之。            │
│依約定在位於臺中市○○路○段│        │                            │
│之天橋下，以一手交錢一手交貨│        │                            │
│之方式，由乙○○以1千元之價 │        │                            │
│格販賣第一級毒品海洛因1包予 │        │                            │
│施文聰。                    │        │                            │
└──────────────┴────┴──────────────┘
編號二
┌──────────────┬────┬──────────────┐
│犯罪事實                    │所犯法條│主    文                    │
├──────────────┼────┼──────────────┤
│乙○○另基於販賣第一級毒品海│毒品危害│乙○○販賣第一級毒品，累犯，│
│洛因營利之犯意，以其所有門號│防制條例│處有期徒刑拾陸年。扣案如附表│
│00 00000000號行動電話與施文 │第4條第1│貳所示之物均沒收；未扣案販賣│
│聰所使用之門號0000000000號（│項      │第一級毒品所得新臺幣壹仟元沒│
│原審誤繕為0000000000號）行動│        │收，如全部或一部不能沒收時，│
│電話聯絡，雙方於97年6月間某 │        │以其財產抵償之。            │
│日，依約定在位於臺中市○○路│        │                            │
│四段之天橋下，以一手交錢一手│        │                            │
│交貨之方式，由乙○○以1千元 │        │                            │
│之價格販賣第一級毒品海洛因1 │        │                            │
│包予施文聰。                │        │                            │
└──────────────┴────┴──────────────┘
編號三
┌──────────────┬────┬──────────────┐
│犯罪事實                    │所犯法條│主    文                    │
├──────────────┼────┼──────────────┤
│乙○○另基於販賣第一級毒品海│毒品危害│乙○○販賣第一級毒品，累犯，│
│洛因營利之犯意，以其所有門號│防制條例│處有期徒刑拾陸年。扣案如附表│
│00 00000000號行動電話與施文 │第4條第1│貳所示之物均沒收；未扣案販賣│
│聰所使用之門號0000000000號（│項      │第一級毒品所得新臺幣壹仟元沒│
│原審誤繕為0000000000號）行動│        │收，如全部或一部不能沒收時，│
│電話聯絡，雙方於97年7月20日 │        │以其財產抵償之。            │
│某時，依約定在位於臺中市復興│        │                            │
│路四段之天橋下，以一手交錢一│        │                            │
│手交貨之方式，由乙○○以1千 │        │                            │
│元之價格販賣第一級毒品海洛因│        │                            │
│1包予施文聰。               │        │                            │
└──────────────┴────┴──────────────┘
編號四
┌──────────────┬────┬──────────────┐
│犯罪事實                    │所犯法條│主    文                    │
├──────────────┼────┼──────────────┤
│乙○○基於販賣第一級毒品海洛│毒品危害│乙○○販賣第一級毒品，累犯，│
│因營利之犯意，以其所有門號09│防制條例│處有期徒刑拾陸年。扣案如附表│
│00000000號行動電話與楊子鋒（│第4條第1│貳所示之物均沒收；未扣案販賣│
│起訴書誤繕為楊子峰）所使用之│項      │第一級毒品所得新臺幣壹仟元沒│
│門號0000000000號行動電話聯絡│        │收，如全部或一部不能沒收時，│
│，雙方於97年6月13日某時，依 │        │以其財產抵償之。            │
│約定在位於臺中市○○路德安百│        │                            │
│貨公司對面某處，以一手交錢一│        │                            │
│手交貨之方式，由乙○○以1千 │        │                            │
│元之價格販賣第一級毒品海洛因│        │                            │
│1包予楊子鋒。               │        │                            │
│                            │        │                            │
└──────────────┴────┴──────────────┘
編號五
┌──────────────┬────┬──────────────┐
│犯罪事實                    │所犯法條│主    文                    │
├──────────────┼────┼──────────────┤
│乙○○另基於販賣第一級毒品海│毒品危害│乙○○販賣第一級毒品，累犯，│
│洛因營利之犯意，以其所有門號│防制條例│處有期徒刑拾陸年。扣案如附表│
│00 00000000號行動電話與楊子 │第4條第1│貳所示之物均沒收；未扣案販賣│
│鋒（起訴書誤繕為楊子峰）所使│項      │第一級毒品所得新臺幣壹仟元沒│
│用之門號0000000000號行動電話│        │收，如全部或一部不能沒收時，│
│聯絡，雙方於97年6月15日某時 │        │以其財產抵償之。            │
│，依約定在位於臺中市○○路德│        │                            │
│安百貨公司對面某處，以一手交│        │                            │
│錢一手交貨之方式，由乙○○以│        │                            │
│1千元之價格販賣第一級毒品海 │        │                            │
│洛因1包予楊子鋒。           │        │                            │
│                            │        │                            │
└──────────────┴────┴──────────────┘
編號六
┌──────────────┬────┬──────────────┐
│犯罪事實                    │所犯法條│主    文                    │
├──────────────┼────┼──────────────┤
│乙○○基於販賣第一級毒品海洛│毒品危害│乙○○販賣第一級毒品，累犯，│
│因營利之犯意，以其所有門號09│防制條例│處有期徒刑拾陸年。扣案如附表│
│00000000號行動電話與戴文冠所│第4條第1│貳所示之物均沒收；未扣案販賣│
│使用之門號0000000000號行動電│項      │第一級毒品所得新臺幣玖佰元沒│
│話聯絡，雙方於97年6月中旬某 │        │收，如全部或一部不能沒收時，│
│日（起訴書誤載為96年7月間某 │        │以其財產抵償之。            │
│日），依約定在位於臺中市復興│        │                            │
│路憲兵隊旁某棟大樓樓下，以一│        │                            │
│手交錢一手交貨之方式，由林福│        │                            │
│財以9百元之價格販賣第一級毒 │        │                            │
│品海洛因1包予戴文冠（原約定 │        │                            │
│售價為1千元，但交貨時戴文冠 │        │                            │
│身上僅有9百元，故僅交付9百元│        │                            │
│予乙○○，起訴書誤載為1千元 │        │                            │
│）。                        │        │                            │
└──────────────┴────┴──────────────┘
編號七
┌──────────────┬────┬──────────────┐
│犯罪事實                    │所犯法條│主    文                    │
├──────────────┼────┼──────────────┤
│乙○○基於販賣第一級毒品海洛│毒品危害│乙○○販賣第一級毒品，累犯，│
│因營利之犯意，以其所有門號09│防制條例│處有期徒刑拾陸年。扣案如附表│
│00000000號行動電話與周俊雄所│第4條第1│貳所示之物均沒收；未扣案販賣│
│使用之門號0000000000號行動電│項      │第一級毒品所得新臺幣壹仟元沒│
│話聯絡，雙方於97年6月25日某 │        │收，如全部或一部不能沒收時，│
│時，依約定在位於臺中市○○路│        │以其財產抵償之。            │
│憲兵隊旁某棟大樓樓下，以一手│        │                            │
│交錢一手交貨之方式，由乙○○│        │                            │
│以1千元之價格販賣第一級毒品 │        │                            │
│海洛因1包予周俊雄。         │        │                            │
└──────────────┴────┴──────────────┘
編號八
┌──────────────┬────┬──────────────┐
│犯罪事實                    │所犯法條│主    文                    │
├──────────────┼────┼──────────────┤
│乙○○基於販賣第一級毒品海洛│毒品危害│乙○○販賣第一級毒品，累犯，│
│因營利之犯意，以其所有門號09│防制條例│處有期徒刑拾陸年。扣案如附表│
│00000000號行動電話與周俊雄所│第4條第1│貳所示之物均沒收；未扣案販賣│
│使用之門號0000000000號行動電│項      │第一級毒品所得新臺幣壹仟元沒│
│話聯絡，雙方於97年6月25日某 │        │收，如全部或一部不能沒收時，│
│時（即編號七）所示時間後之1 │        │以其財產抵償之。            │
│、2日之某時，依約定在位於臺 │        │                            │
│中市○○路憲兵隊旁某棟大樓樓│        │                            │
│下，以一手交錢一手交貨之方式│        │                            │
│，由乙○○以1千元之價格販賣 │        │                            │
│第一級毒品海洛因1包予周俊雄 │        │                            │
│。                          │        │                            │
└──────────────┴────┴──────────────┘
編號九
┌──────────────┬────┬──────────────┐
│犯罪事實                    │所犯法條│主    文                    │
├──────────────┼────┼──────────────┤
│乙○○基於販賣第一級毒品海洛│毒品危害│乙○○販賣第一級毒品，累犯，│
│因營利之犯意，以其所有門號09│防制條例│處有期徒刑拾陸年。扣案如附表│
│00000000號行動電話與周俊雄所│第4條第1│貳所示之物均沒收；未扣案販賣│
│使用之門號0000000000號行動電│項      │第一級毒品所得新臺幣壹仟元沒│
│話聯絡，雙方於上開編號八所示│        │收，如全部或一部不能沒收時，│
│時間後之1、2日之某時，依約定│        │以其財產抵償之。            │
│在位於臺中市○○路憲兵隊旁某│        │                            │
│棟大樓樓下，以一手交錢一手交│        │                            │
│貨之方式，由乙○○以1千元之 │        │                            │
│價格販賣第一級毒品海洛因1包 │        │                            │
│予周俊雄。                  │        │                            │
└──────────────┴────┴──────────────┘
編號十
┌──────────────┬────┬──────────────┐
│犯罪事實                    │所犯法條│主    文                    │
├──────────────┼────┼──────────────┤
│乙○○基於販賣第一級毒品海洛│毒品危害│乙○○販賣第一級毒品，累犯，│
│因營利之犯意，以其所有門號09│防制條例│處有期徒刑拾陸年。扣案如附表│
│00000000號行動電話與周俊雄所│第4條第1│貳所示之物均沒收；未扣案販賣│
│使用之門號0000000000號行動電│項      │第一級毒品所得新臺幣壹仟元沒│
│話聯絡，雙方於上開編號九所示│        │收，如全部或一部不能沒收時，│
│時間後之1、2日之某時，依約定│        │以其財產抵償之。            │
│在位於臺中市○○路憲兵隊旁某│        │                            │
│棟大樓樓下，以一手交錢一手交│        │                            │
│貨之方式，由乙○○以1千元之 │        │                            │
│價格販賣第一級毒品海洛因1 包│        │                            │
│予周俊雄。                  │        │                            │
└──────────────┴────┴──────────────┘
編號十一
┌──────────────┬────┬──────────────┐
│犯罪事實                    │所犯法條│主    文                    │
├──────────────┼────┼──────────────┤
│乙○○基於販賣第一級毒品海洛│毒品危害│乙○○販賣第一級毒品，累犯，│
│因營利之犯意，以其所有門號09│防制條例│處有期徒刑拾陸年。扣案如附表│
│00000000號行動電話與周俊雄所│第4條第1│貳所示之物均沒收；未扣案販賣│
│使用之門號0000000000號行動電│項      │第一級毒品所得新臺幣壹仟元沒│
│話聯絡，雙方於97年7月3日某時│        │收，如全部或一部不能沒收時，│
│，依約定在位於臺中市○○路憲│        │以其財產抵償之。            │
│兵隊旁某棟大樓樓下，以一手交│        │                            │
│錢一手交貨之方式，由乙○○以│        │                            │
│1千元之價格販賣第一級毒品海 │        │                            │
│洛因1包予周俊雄。           │        │                            │
│                            │        │                            │
└──────────────┴────┴──────────────┘
編號十二
┌──────────────┬────┬──────────────┐
│犯罪事實                    │所犯法條│主    文                    │
├──────────────┼────┼──────────────┤
│乙○○另基於販賣第一級毒品海│毒品危害│乙○○販賣第一級毒品，累犯，│
│洛因營利之犯意，以其所有門號│防制條例│處有期徒刑拾陸年。扣案如附表│
│0000000000號行動電話與周俊雄│第4條第1│貳所示之物均沒收；未扣案販賣│
│所使用之門號0000000000號行動│項      │第一級毒品所得新臺幣貳仟元沒│
│電話聯絡，雙方於97年6月30日 │        │收，如全部或一部不能沒收時，│
│某時，依約定在位於臺中市復興│        │以其財產抵償之。            │
│路憲兵隊旁某棟大樓樓下，以一│        │                            │
│手交錢一手交貨之方式，由林福│        │                            │
│財以2千元之價格販賣第一級毒 │        │                            │
│品海洛因1包予周俊雄。       │        │                            │
└──────────────┴────┴──────────────┘
編號十三
┌──────────────┬────┬──────────────┐
│犯罪事實                    │所犯法條│主    文                    │
├──────────────┼────┼──────────────┤
│乙○○另基於販賣第一級毒品海│毒品危害│乙○○販賣第一級毒品，累犯，│
│洛因營利之犯意，以其所有門號│防制條例│處有期徒刑拾陸年。扣案如附表│
│0000000000號行動電話與周俊雄│第4條第1│貳所示之物均沒收；未扣案販賣│
│所使用之門號0000000000號行動│項      │第一級毒品所得新臺幣貳仟元沒│
│電話聯絡，雙方於97年7月4日某│        │收，如全部或一部不能沒收時，│
│時，依約定在位於臺中市○○路│        │以其財產抵償之。            │
│憲兵隊旁某棟大樓樓下，以一手│        │                            │
│交錢一手交貨之方式，由乙○○│        │                            │
│以2千元之價格販賣第一級毒品 │        │                            │
│海洛因1包予周俊雄。         │        │                            │
└──────────────┴────┴──────────────┘
編號十四
┌──────────────┬────┬──────────────┐
│犯罪事實                    │所犯法條│主    文                    │
├──────────────┼────┼──────────────┤
│乙○○基於販賣第一級毒品海洛│毒品危害│乙○○販賣第一級毒品，累犯，│
│因營利之犯意，以其所有門號09│防制條例│處有期徒刑拾陸年。扣案如附表│
│00000000號行動電話與曹毅成所│第4條第1│貳所示之物均沒收；未扣案販賣│
│使用之門號0000000000號行動電│項      │第一級毒品所得新臺幣壹仟元沒│
│話聯絡，雙方於97年6月底某日 │        │收，如全部或一部不能沒收時，│
│，依約定在位於臺中市○○路憲│        │以其財產抵償之。            │
│兵隊旁之天橋下，以一手交錢一│        │                            │
│手交貨之方式，由乙○○以1 千│        │                            │
│元之價格販賣第一級毒品海洛因│        │                            │
│1包予曹毅成。               │        │                            │
└──────────────┴────┴──────────────┘
編號十五
┌──────────────┬────┬──────────────┐
│犯罪事實                    │所犯法條│主    文                    │
├──────────────┼────┼──────────────┤
│乙○○基於販賣第二級毒品甲基│毒品危害│乙○○販賣第二級毒品，累犯，│
│安非他命營利之犯意，以其所有│防制條例│處有期徒刑肆年。扣案如附表貳│
│門號0000000000號行動電話與張│第4條第2│編號一至二所示之物均沒收；未│
│宗能所使用之門號0000000000號│項      │扣案販賣第二級毒品所得新臺幣│
│行動電話聯絡，雙方於97年6月7│        │貳仟元沒收，如全部或一部不能│
│日某時，依約定在位於臺中市復│        │沒收時，以其財產抵償之。    │
│興路憲兵隊旁之天橋下，以一手│        │                            │
│交錢一手交貨之方式，由乙○○│        │                            │
│以2千元之價格販賣第二級毒品 │        │                            │
│甲基安非他命1包予丙○○。   │        │                            │
│                            │        │                            │
└──────────────┴────┴──────────────┘
附  表  貳：
┌─┬─────────┬───┬────┬───────┐
│編│扣 押 物 品 名 稱 │數  量│所 有 人│ 備        註 │
│號│                  │      │        │              │
├─┼─────────┼───┼────┼───────┤
│一│IRD牌行動電話（含 │壹具  │乙○○  │              │
│  │門號0000000000 號 │      │        │              │
│  │行動電話SIM卡1張，│      │        │              │
│  │係遠傳電信股份有限│      │        │              │
│  │公司所經營）      │      │        │              │
├─┼─────────┼───┼────┼───────┤
│二│小型磅秤          │壹台  │乙○○  │              │
├─┼─────────┼───┼────┼───────┤
│三│夾鏈袋【內裝有數個│貳大包│乙○○  │              │
│  │小型夾鏈袋（均為新│      │        │              │
│  │品）】            │      │        │              │
└─┴─────────┴───┴────┴───────┘


司法院資訊處製作；財團法人民間司法改革基金會備份。
